【裁判字號】    90,簡上,70
【裁判日期】    901220
【裁判案由】    傷害
【裁判全文】
臺灣高雄地方法院刑事判決                            九十年度簡上字第七號
    上訴人即被告  甲○○
右列上訴人即被告因傷害案件，不服本院鳳山簡易庭九十年度鳳簡字第一五一號中華
民國九十年三月二十七日第一審簡易判決（聲請簡易判決處刑案號：九十年度偵字第
一二三三號），提起上訴，本院判決如左：
    主  文
上訴駁回。
    事實及理由
一、本案經本院審理結果，認第一審簡易判決認事用法及量刑均無不當，應予維持，
    並引用該第一審簡易判決書記載之事實及理由（如附件）。
二、上訴人上訴意旨略以：本件證人丙○○係告訴人乙○○之下屬，其證詞有偏頗之
    虞，且證人丙○○與告訴人乙○○在偵查中所述雖相符，惟告訴人在鈞院八十九
    年易字第四八六０號傷害一案（即本件上訴人對於告訴人提出傷害告訴一案）中
    於八十九年十二月五日言詞辯論程序中所述「開會途中上訴人進去鬧他，拉他領
    帶」與事實不符，另告訴人所提出之八十九年十月六日之驗傷診斷書有開放性傷
    口之記載，然依證人所述上訴人亦未持東西打人，告訴人如何有開放性傷口等語
    。經查（一）告訴人於上開本院八十九年易字第四八六０號傷害一案中，於八十
    九年十二月五日言詞辯論程序係稱「當時我是還手，而且當時我正要開會，如果
    任其吵鬧將無法開會」等語，並未供稱當時開會中，業據調閱本院八十九年易字
    第四八六０號傷害一案卷宗審核無誤，況一般所謂開會並不拘時間、地點、人數
    ，難謂告訴人在與上訴人發生本件傷害案件之現場無開會之可能；（二）告訴人
    所提出之八十九年十月六日之驗傷診斷書載有「左前臂一公分開放性傷口」，其
    傷口甚小，而核之本件傷害之情節係上訴人及告訴人先而爭吵繼而拉扯，則在拉
    扯之中告訴人左前臂為上訴人指甲或其他器物刮傷，造成一公分之傷口亦合於常
    情；（三）又證人丙○○固為告訴人之下屬，惟核其於偵查中及本院審理中所述
    上訴人傷害之情節均屬一致（見偵查卷第二十頁及本院九十年五月二十九日訊問
    筆錄），且與告訴人告訴之情節亦大致相符，並無瑕疵，自難以證人丙○○係告
    訴人之下屬即認其所證述之內容不足採信。從而，上訴人有上開傷害之犯行堪以
    認定。因認原審適用刑法第二百七十七條第一項、第四十一條，罰金罰鍰提高標
    準條例第一條前段、第二條，逕以簡易判決處拘役二十日，如易科罰金，以三百
    元折算一日，認事用法，核無不合，量刑亦屬妥適，上訴人之上訴為無理由，應
    予駁回。
三、又按刑法第四十一條於民國九十年一月四日修正，同年月十日經總統公布施行，
    修正刑法第四十一條第一項規定：「犯最重本刑為五年以下有期徒刑以下之刑之
    罪，而受六個月以下有期徒刑或拘役之宣告，因身體、教育、職業、家庭之關係
    或其他正當事由，執行顯有困難者，得以一元以上三元以下折算一日，易科罰金
    。但確因不執行所宣告之刑，難收矯正之效，或難以維持法秩序者，不在此限。
    」本件被告所犯傷害罪，最重本刑為三年以下有期徒刑，在上開條文修正前即屬
    得易科罰金之案件，不因該條文之修正而影響被告得易科罰金之權益及折算標準
    ，自無撤銷原判決之必要，併此敘明。
據上論斷，應依刑事訴訟法第四百五十五條之一第三項、第三百六十八條、第三百七
十三條，判決如主文。
中    華    民    國      九十      年    十二      月      二十        日
                    臺灣高雄地方法院刑事庭
                                      審判長法  官  黃三友
                                            法  官  涂裕洪
                                            法  官  林俊寬
右正本證明與原本無異。
不得上訴。
                                           書記官   李文廣
中    華    民    國      九十      年    十二      月      二十        日


司法院資訊處製作；財團法人民間司法改革基金會備份。
